【裁判字號】    95,簡上,97
【裁判日期】    950425
【裁判案由】    竊盜
【裁判全文】
臺灣桃園地方法院刑事判決              95年度簡上字第97號
上  訴  人
即  被  告  乙○○
指定辯護人  本院公設辯護人丙○○
上列上訴人即被告因竊盜案件，不服本院94年度壢簡字第2062號
，中華民國95年1 月20日第一審刑事簡易判決（聲請簡易判決處
刑案號：94年度偵字第16794 號），提起上訴，本院管轄之第二
審合議庭判決如下：
    主  文
上訴駁回。
乙○○緩刑貳年。
    事  實
一、乙○○因其就讀於中正國小三年級之幼女之運動服遭竊，於
    民國94年9 月9 日中午12時許，行經桃園縣中壢市○○路25
    1 之2 號前，見晾曬在曬衣架上之衣物無人看管，竟意圖為
    自己不法之所有，徒手將晾曬之王麗茵所有之中正國小運動
    服1 套（含短袖上衣、運動短褲各1 件）連同衣架取下而竊
    取之，得手後並將衣服繞衣架捲起抱在腹部前，快步走向其
    停放於上開處所前之腳踏車停放處，正欲離開時，經王麗茵
    之叔叔甲○○發現制止，報警逮捕始悉上情。
二、案經桃園縣政府警察局中壢分局報請臺灣桃園地方法院檢察
    署檢察官偵查後，聲請簡易判決處刑。
    理  由
一、訊據上訴人即被告乙○○坦承於前揭時地將王麗茵之衣服取
    下，惟矢口否認有竊盜犯行，辯稱：其固有於94年9 月9 日
    中午12時許，行經桃園縣中壢市○○路251 之2 號附近，見
    有衣服掉落在地上，其將之放回中壢市○○路251 之2 號前
    之衣架上，並往其停放之腳踏車走，嗣見前方又有一曬衣架
    ，擔心其置放之衣服位置錯誤，遂好心將衣服取出，欲放置
    前方之曬衣架上云云。經查：被告前揭竊盜犯行，業據證人
    甲○○於警詢、偵查及本院審理中，指證明確；被告雖認證
    人甲○○父親與伊因政治立場不同而有嫌隙，故證人甲○○
    所言應有偏頗云云，然證人甲○○與被告並無恩怨，亦無糾
    紛，尚難因證人甲○○父親與被告間因政治立場不同，而甘
    冒偽證之刑責為不實之指證；再者，依94年9 月9 日案發時
    所拍攝之現場照片4 幀所示（見偵查卷第19頁），桃園縣中
    壢市○○路251 之2 號至被告停放腳踏車之間，並無其他晾
    曬衣服之曬衣架，被告雖於刑事上訴狀提出照片2 紙，證明
    案發地點至其置放腳踏車之間，確有曬衣架晾曬衣服，惟被
    告提出之照片，並非案發當時所拍攝，此據被告供承在卷，
    故難以被告提出之照片，以為案發當時之情形，綜上，應認
    證人甲○○所言，應屬實在。復依證人甲○○證稱，其見到
    被告將衣服與衣架拿下來並且繞著衣架捲起來等語觀之，倘
    被告係為將衣服取下放置前方之曬衣架，自無需將衣服繞著
    衣架捲起；末查，證人甲○○於本院審理時證稱：伊發現被
    告拿取伊姪女王麗茵之中正國小運動服，喊住被告時，被告
    告知伊孫子衣服被偷等語（見本院95年4 月11日審判筆錄第
    5 頁），參以被告供承其育有一女，於案發時年約9 歲，就
    讀於中正國小三年級，並有被告提出之戶口名簿1 紙附於本
    院卷可參，是被告雖無孫子，然參酌被告拿取之運動服與其
    女之性別、就讀學校相同，年齡相仿，是應認被告因其女之
    中正國小運動服遭竊，始竊取王麗茵之運動服。從而，被告
    辯稱其並無竊取衣服云云，無足可採。本件事證明確，被告
    犯行堪以認定。
二、核被告所為，係犯刑法第320 條第1 項之竊盜罪。原審認被
    告罪證明確，適用刑法第320 條第1 項、第42條第2 項，罰
    金罰鍰提高標準條例第1 條前段、第2 條規定，量處罰金銀
    元1,000 元，併諭知如易服勞役之折算標準。經核認事用法
    ，並無違誤，量刑亦屬妥當。被告上訴意旨仍執陳詞，否認
    犯罪，指摘原判決不當，為無理由，應予駁回。再查，被告
    前未曾受有期徒刑以上刑之宣告，此有臺灣高等法院被告全
    國前案紀錄表1 份在卷可憑，而被告現有一女，年僅9 歲餘
    ，亟須被告撫育，而被告所竊取之物於犯罪後，亦經被害人
    領回，所生實害尚輕，被告經此有偵、審程序，當知所警惕
    ，信無再犯之虞，本院因認對被告所宣告之刑，以暫不執行
    為適當，併宣告緩刑2 年，以啟自新。
據上論斷，應依刑事訴訟法第455 條之1 第3 項、第368 條，刑
法第74條第1 款，判決如主文。
本案經檢察官林鈺雄到庭執行職務
中    華    民    國    95    年    4     月    25    日
                  刑事第四庭  審判長法  官  黃斯偉
                                    法  官  蘇昭蓉
                                    法  官  陳心婷
以上正本證明與原本無異。
不得上訴。
                                    書記官  陳青瑜
中    華    民    國    95    年    4     月    26    日


司法院資訊處製作；財團法人民間司法改革基金會備份。
